Inventaris van het archief van het Ministerie van Economische Zaken: Directoraat-Generaal voor het Midden- en Kleinbedrijf en het Toerisme, (1916) 1945-1965 (1978)
Nationaal Archief, Den Haag
- Stukken betreffende bijzondere onderwerpen, 2.
  - Taakuitvoering, 2.2
    - -1.07 Wijze van uitvoering van de taak, 2.2.1
      - Commissies en leden, 2.2.1.1
        - Stukken betreffende instelling en opheffing van commissies, alsmede benoeming en ontslag van de leden, 1947-1962; 345-368; 24 omslagen
          - Commissie van Onderzoek inzake het Afbetalingswezen, 1948-1954, 345
          - Adviescommissie Alcoholvraagstuk, 1952-1953, 346
          - Commissie van Overleg met het Bedrijfsleven inzake het Alcoholvraagstuk, 1959-1961, 347
          - Sociaal-Hygiënische Commissie inzake het Alcoholvraagstuk, 1959-1961, 348
          - Commissie Arbeidstijdverkorting in de Detailhandel, 1961-1962, 349
          - Commissie van Deskundigen Autobusvervoer naar het Buitenland, 1953-1962, 350
          - Commissie Cadeaustelsel, 1962, 351
          - Commissie ter voorbereiding van Algemene Maatregelen van Bestuur ingevolge de Wet op de dierenbescherming, 1962, 352
          - Commissie Euromarkt van de Raad voor het Middenen Kleinbedrijf, 1960-1962, 353
          - Commissie Het Kleine Middenstandsbedrijf, 1954-1958, 354
          - Commissie van Bijstand voor Middenstandszaken in de Noordoostpolder, 1952-1961, 355
          - Interdepartementale Coördinatiecommissie voor de Openluchtrecreatie (I.N.C.O.R.), 1958-1960, 356
          - Commissie inzake herziening van de Rechtspositie van Huurders van Bedrijfsruimten, 1958, 357
          - Commissie van Advies omtrent de Geschiktheid als Scheepsbevrachter en/of Makelaar in Scheepsvrachten, 1959, 358
          - Examencommissie 1962 voor het Staatspraktijkdiploma voor Bedrijfsadministratie, 1961, 359
          - Tariefcommissie, 1952, 360
          - Centrale Commissie voor het Tentoonstellingswezen, 1947-1958, 361
          - Interdepartementale Commissie voor het Toerisme, 1956-1958, 362
          - Commissie Adviezen Vestigingsregelingen, 1961, 363
          - Commissie van Deskundigen voor de Uitvoering van de Vestigingswet bedrijven 1954, 1955-1956, 364
          - Commissie van Advies inzake de Positie van Aannemers met betrekking tot de Uitvoeringsregelingen van de Vestigingswetgeving, 1953, 365
          - Technische Commissie voor Vleeshygiëne en voor Melkhygiëne in het Kader van de Benelux, 1950, 366
          - Commissie artikel 17 Warenwet, 1953-1955, 367
          - Commissie van Deskundigen, belast met het afnemen van Bekwaamheidsproeven inzake Handelskennis en Vakbekwaamheid voor de Kleinhandel in IJzerwaren en Gereedschappen, 1961, 368
      - Subsidies, 2.2.1.2
        - Stukken betreffende het instrueren en adviseren van diverse organen omtrent controle en verlening van subsidie aan stichtingen en verenigingen, 1945-1954; 369; 1 omslag
    - -1.71 Eigendom. Openbare werken. Overheidsinkomsten. Douane, 2.2.2
      - Fiscaal recht. Belastingen. Heffingen, 2.2.2.1
        - Stukken betreffende verlening van vrijstelling van zegelrecht voor borgstellingsfondsen, 1940-1959; 370; 1 omslag
        - Stukken betreffende totstandkoming van de Wet tot technische herziening van de tabellen van de omzetbelasting, 1949-1954; 371; 1 omslag
    - -1.75 Openbare orde, 2.2.3
      - Verenigingen, stichtingen, 2.2.3.1
        - Stukken betreffende wijziging van de Wet op de stichtingen, met betrekking tot kerkelijke stichtingen en overheidsstichtingen, 1961-1964; 372; 1 omslag
    - -1.76 Goede zeden, 2.2.4
      - Stukken betreffende toepassing van de Drankwet 1931 ten aanzien van de verkoop van alcoholische dranken in hotels, 1950-1954; 373; 1 omslag
      - Stukken betreffende wijziging van de Drankwet 1931 en de totstandkoming van de Drank- en horecawet 1964, 1954-1965; 374-375; 2 pakken
        - 1954-1961, 374
        - 1962-1965, 375
      - Stukken betreffende bemoeienis met de totstandkoming van de Wet op de dierenbescherming, het Honden- en kattenbesluit en het Besluit op de uitheemse dieren, 1954-1965; 376; 1 omslag
      - Stukken betreffende toepassing van de Loterijwet en de Wet op de kansspelen bij de winkelweekloterijen, 1959-1965; 377; 1 omslag
      - Stukken betreffende goedkeuring van verlenging tijdelijke voorziening met betrekking tot voortzetting van het bedrijf na overlijden van de houder van een vergunning of verlof A krachtens de Drankwet 1931, 1963-1964; 378; 1 omslag
      - Stukken betreffende het verstrekken van een opdracht aan het Nederlandsch Economisch Instituut, tot het verrichten van een onderzoek naar de inhoud van de reclame voor alcoholhoudende dranken op het verbruik daarvan, 1964-1965; 379; 1 omslag
    - -1.77 Gezondheid, 2.2.5
      - Gezondheidszorg, 2.2.5.1
        - Stukken betreffende bemiddeling bij conflicten en overeenkomsten tussen opticiens en ziekenfondsen, 1949-1965; 380; 1 pak
        - Stukken betreffende regeling van de verkoop van geneesmiddelen buiten de apotheken, 1955-1965; 381; 1 omslag
        - Stukken betreffende het afzien van vertegenwoordiging in de Commissie van Advies (op basis van artikel 4 lid 3 van de Wet op de paramedische beroepen), inzake het systeem Mensendieck en de bewegingsleer César, 1964; 382; 1 omslag
        - Verslagen van de besprekingen van de Subgroep Opticiens van de Werkgroep Paramedische Beroepen van de Europese Economische Gemeenschap (E.E.G.), 1964-1965; 383; 1 omslag
      - Toezicht op produkten, 2.2.5.2
        - Stukken betreffende het benoemen van keurmeesters bij de Keuringsdienst van Waren te Haarlem tot opsporingsambtenaren, voor het opsporen van de bij Vestigingswet kleinbedrijf 1937 strafbaar gestelde feiten, in het keuringsgebied Haarlem, 1946-1947; 384; 1 omslag
        - Stukken betreffende behartiging van de belangen van het bedrijfsleven bij de totstandkoming van een nieuw consumptiebesluit op grond van de Warenwet, 1952-1953; 385; 1 omslag
        - Stukken betreffende herziening van het op grond van de Warenwet afgekondigde Broodbesluit, 1953; 386; 1 omslag
        - Stukken betreffende het voordragen van vertegenwoordigers van het ministerie voor benoeming in de Commissie van Advies inzake de heffing van het Warenwetrecht (van het Ministerie van Sociale Zaken en Volksgezondheid), 1954-1965; 387; 1 omslag
        - Stukken betreffende onderzoek naar mogelijkheden tot eventuele opheffing van het verbod tot het verwerken van sulfiet in gehakt, 1958-1965; 388; 1 omslag
        - Stukken betreffende wijziging van het Koninklijk besluit, regelende de zittingsperiode van de adviseurs van de leden van de Adviescommissie Warenwet, 1960; 389; 1 omslag
        - Stukken betreffende wijziging van de Vleeskeuringswet, het Vleeskeuringsbesluit, het Eisenbesluit (Vleeskeuringswet) en het van kracht worden van het Besluit tot uitvoering van artikel 30a van de Vleeskeuringswet, 1960-1965; 390; 1 omslag
        - Stukken betreffende bemoeienis met de harmonisatie van de basiswetgevingen voor voedingswaren in de Beneluxlanden, 1964-1965; 391; 1 omslag
      - Volkshuisvesting. Wonen. Woningen, 2.2.5.3
        - Stukken betreffende wijziging en intrekking van een Wetsontwerp tot wijziging van de Woonruimtewet 1947, 1951-1955; 392; 1 omslag
        - Stukken betreffende overleg met het Ministerie van Volkshuisvesting en Bouwnijverheid inzake de berekening van huurprijzen bij kamerverhuurbedrijven, met name van de factor ondernemersloon, 1954-1958; 393; 1 omslag
        - Stukken betreffende wijziging van de instructie voor de Kamers van Koophandel en Fabrieken inzake het afgeven van verklaringen als bedoeld in artikel 1 lid 6 van de Woonruimtewet 1947, 1960-1961; 394; 1 omslag
    - -1.81 Verkeer. Vervoer. Post. Telecommunicatie, 2.2.6
      - Stukken betreffende deelneming van dr. W.L. Groeneveld Meijer aan een openbare zitting ingevolge een vliegtuigongeluk op een vliegveld bij Kopenhagen, 1947; 395; 1 omslag
      - Stukken betreffende bemoeienis met de vertegenwoordiging van de Raad van het Midden- en Kleinbedrijf in de Spoorwegraad, 1954-1960; 396; 1 omslag
      - Stukken betreffende afwijzing van het verzoek van de American European Lines N.V. om financiële deelneming van de overheid in de bouw en exploitatie van grote passagiersschepen voor de transatlantische vaart tussen New York en Nederland, 1959-1960; 397; 1 omslag
      - Stukken betreffende financiering van de binnenscheepvaart, 1962-1966; 398; 1 pak
    - -1.82 Economische aangelegenheden, 2.2.7
      - Algemeen, 2.2.7.1
        - Stukken betreffende besprekingen van de hoofdafdeling Middenstandswetten en later van de directie Vestigingsbeleid en Ordelijk Economisch Verkeer met de Economische Controle Dienst, 1961-1965; 399; 1 pak
        - Uitgaande brieven van A.W.H.J. Quadvlieg, als voorzitter van de Nederlandse delegatie in de Bijzondere Commissie voor de Middenstand, adviseur voor Internationale Aangelegenheden en Bijzondere Opdrachten, en voorzitter van de Nederlandse delegatie van de Subcommissie Metrologie, doorslagen en afschriften, 1964-1965; 400; 1 omslag
        - Stukken betreffende instelling van de Commissie Ordelijk Economisch Verkeer, 1964-1965; 401; 1 omslag
        - Nota's van de hoofdafdeling Ordelijk Economisch Verkeer, 1965; 402; 1 omslag
      - Metrologie, 2.2.7.2
        - Wettelijke metrologie. Normalisatie, 2.2.7.2.1
          - Stukken betreffende de Nederlandse standaarden van de meter en het kilogram, 1948-1962; 403-404; 2 omslagen
            - Verificatie en ont- en verzegeling, 1948-1962, 403
            - Benoeming en ontslag van leden van de Commissie van Toezicht op de Nederlandse Standaarden van de Meter en het Kilogram, 1956-1961, 404
          - Stukken betreffende totstandkoming van besluiten tot goed- en herkeuring van maten, gewichten, meet- en weegwerktuigen, 1950-1964; 405; 1 omslag
          - Stukken betreffende het betalen van contributie aan het Comité International des Poids et Mesures, alsmede betreffende deelname aan conferenties over maten en gewichten, 1951-1965; 406; 1 pak
          - Stukken betreffende wijziging van de Beschikking ter uitvoering van het Reglement op de maten, gewichten, meet- en weegwerktuigen 1939, 1952-1953; 407; 1 omslag
          - Stukken betreffende het geven van advies aan de minister van Overzeese Rijksdelen over de Ontwerp-landsverordening betreffende maten en gewichten Nederlandse Antillen, 1953; 408; 1 omslag
          - Stukken betreffende de Internationale Organisatie Wettelijke Metrologie, 1955-1965; 409-411; 3 omslagen
            - Toetreding van Nederland en contributiebetaling, 1955-1965, 409
            - Instemming overeenkomst met de Internationale Organisatie voor Normalisatie, 1963, 410
            - Notulen met bijlagen, 1963-1965, 411
          - Stukken betreffende totstandkoming van een wijziging van het Koninklijk besluit tot vaststelling van het kenteken op meet- en regelwerktuigen, 1961; 412; 1 omslag
          - Stukken betreffende bemoeienis met de samenstelling van de Nederlandse delegatie voor en kennisneming van het verslag van de Tweede Internationale Conferentie voor Wettelijke Metrologie, 1961-1963; 413; 1 omslag
          - Verslag van een vergadering van de hoofden van de metrologische diensten van de zes E.E.G.-landen (Collège de Six) te Den Haag, met geleidebrief, 1962; 414; 1 omslag
        - Wettelijke metrologie, 2.2.7.2.2
          - Stukken betreffende de IJkwet 1937, 1957-1964; 415-418; 4 omslagen
            - Instelling, samenstelling en werkzaamheden Commissie Herziening IJkwet 1937, 1957-1962, 415
            - Interpretatie artikelen 10, 11 en 14, 1962, 416
            - Overleg met Ministerie van Financiën ten aanzien van rapport Commissie Herziening IJkwet 1937, 1962-1963, 417
            - Wijziging, 1962-1964, 418
          - Brief van de hoofddirecteur van het IJkwezen aan de staatssecretaris betreffende toelichting van het Ontwerp-koninklijk besluit tot regeling van het examen, bedoeld in de IJkwet 1937, met bijlage, 1960; 419; 1 omslag.
          - Stukken betreffende afwijzing van een verzoek van de Vereniging van Weegwerktuig-industrieën om opname van een vertegenwoordiger van de vereniging in een samen te stellen ambtelijke werkgroep inzake de ijkwetgevingen in de E.E.G.-landen, 1962; 420; 1 omslag
          - Stukken betreffende het ontwerpen van een gemeenschappelijke Benelux-ijkwet, 1962-1965; 421; 1 omslag
          - Stukken betreffende bemoeienis met de afvaardiging naar en de agenda van de Twaalfde Algemene Vergadering voor Maten en Gewichten te Parijs, 1963-1964; 422; 1 omslag
          - Stukken betreffende afwijzing van het idee van eenmaking van de nationale ijkdiensten en van oprichting van een Benelux-bureau voor de metrologie, in het kader van de uitvoering van de Benelux-overeenkomst inzake de metrologie, 1965; 423; 1 omslag
        - IJk, 2.2.7.2.3
          - Stukken betreffende de Dienst van het IJkwezen, 1944-1964; 424-425; 2 omslagen
            - Organisatie, personeel, huisvesting, financiën en werkzaamheden, 1944-1964, 424
            - Uitwisseling ambtelijke gegevens met soortgelijke buitenlandse diensten, 1961, 425
          - Stukken betreffende totstandkoming van de wijzigingen van de technische instructie voor het personeel van de Dienst van het IJkwezen, 1951-1965; 426; 1 omslag
          - Rapport betreffende organisatie en personeelsbezetting van de Dienst van het IJkwezen, met bijlagen, 1954; 427; 1 omslag
          - Stukken betreffende totstandkoming en wijziging van besluiten tot verhoging van ijktarieven, 1955-1963; 428; 1 omslag
          - Rapporten van de Accountantsdienst van het Ministerie van Economische Zaken betreffende de financiële controle van de Dienst van het IJkwezen, 1955-1965; 429; 1 omslag
          - Stukken betreffende totstandkoming en wijziging van een Besluit, houdende een nieuwe regeling van de verdeling van het land in ijkkringen, de vestiging van ijkkantoren aldaar en de door de ijkkringen te bezigen kantoormerken, 1957-1964; 430; 1 omslag
          - Nota van de hoofddirectie van het IJkwezen over de opleiding van het ijktechnische personeel, met geleidebrief, 1961; 431; 1 omslag
          - Rapport van de hoofddirectie van het IJkwezen, getiteld 'Standaardwegingen 1960-1961', met geleidebrief, 1962; 432; 1 omslag
          - Stukken betreffende bemoeienis met de huisvesting van het IJkwezen, 1962-1964; 433; 1 omslag
      - Industrie. Energie. Dienstverlening, 2.2.7.3
        - Voorlichting, 2.2.7.3.1
          - Stukken betreffende beoordeling van standpunten en conclusies van de Commissie ad hoc inzake Nijverheidsvoorlichting, 1954-1955; 434; 1 omslag
          - Stukken betreffende het geven van advies omtrent de uitbreiding en reorganisatie van de afdeling Vakvoorlichting van de Rijksnijverheidsdienst, 1954-1956; 435; 1 omslag
        - Inschakeling van de industrie voor de defensie, 2.2.7.3.2
          - Stukken betreffende stimulering van de productie van militaire goederen in Nederland door inschakeling van de Nederlandse industrie, 1950-1961; 436; 1 omslag
        - Gasbeweging (windmolens), 2.2.7.3.3
          - Stukken betreffende het voordragen van C. Kuipers en J.H.W. van Uden voor benoeming in het algemeen bestuur van de Stichting Electriciteitsopwekking door Windmolens, 1957-1964; 437; 1 omslag
        - Brandstoffenindustrie, 2.2.7.3.4
          - Stukken betreffende verlening van subsidie aan de Stichting Voorlichting, Documentatie en Vorming (VoDoVo) ten behoeve van de voorlichting aan brandstoffenhandelaren, 1962-1964; 438; 1 omslag
        - Tabak- en sigarenindustrie, 2.2.7.3.5
          - Stukken betreffende kennisneming van de ongunstige economische positie van de detailhandel in tabaksartikelen, 1956-1960; 439; 1 omslag
          - Stukken betreffende het verstrekken van het advies aan in moeilijkheden geraakte kleine sigarenfabrikanten om over te schakelen op een ander zelfstandig bedrijf of beroep dan wel op loonarbeid, 1958-1959; 440; 1 omslag
        - Accountantsberoep, 2.2.7.3.6
          - Stukken betreffende regeling van het accountantswezen, alsmede betreffende de instelling, samenstelling en werkzaamheden van de Commissie inzake Accountantswerkzaamheden ten behoeve van het Midden- en Kleinbedrijf en van de Commissie inzake Wettelijke Regeling betreffende Niet-registeraccountants, 1957-1965; 441; 1 omslag
          - Stukken betreffende samenstelling en werkzaamheden van gespreksgroepen ten behoeve van voorlichting aan de ambtelijke vertegenwoordiging in de E.E.G.- en Benelux-werkgroepen inzake liberalisatie accountantswerkzaamheden, 1962-1964; 442; 1 omslag
          - Stukken betreffende instelling en samenstelling van de Commissie Accountants Tweede Categorie, 1963-1964; 443; 1 omslag
          - Stukken betreffende vaststelling, in het kader van de Werkgroep Accountants van de E.E.G., van de bevoegdheid van accountants tot financiële controle van bepaalde ondernemingen in Duitsland, 1965; 444; 1 omslag
      - Handel en ambacht. Internationale economische betrekkingen, 2.2.7.4
        - Kamers van Koophandel en Fabrieken, 2.2.7.4.1
          - Stukken betreffende reorganisatie van de Kamers van Koophandel en Fabrieken (KvK en F), 1942-1963; 445-453; 1 pak en 8 omslagen
            - Salarisregeling voor het personeel, 1942-1949, 445
            - Gebiedsindeling, 1945-1950, 446
            - Advies van de Commissie van Advies voor de reorganisatie der KvK en F aan de minister, 1946-1948, 447
            - Totstandkoming Wet, houdende nieuwe regelen omtrent de KvK en F, 1946-1951, 448; 1 pak
            - Richtlijnen ten aanzien van vergaderingen en het indienen van begrotingen, 1950-1951, 449
            - Verdeling van de activa bij de reorganisatie van de KvK en F van Twente en Salland, Utrecht en Noord-Holland, 1950-1953, 450
            - Algemeen, 1950-1963, 451
            - Samenstelling nieuwe Kvk en F, 1951, 452
            - Verdeling activa opgeheven KvK en F, 1951, 453
          - Stukken betreffende heffing van leges, retributies en opcenten door de KvK en F, 1942-1965; 454-456; 1 pak en 2 omslagen
            - Wijziging retributieregeling, 1942-1960, 454
            - Heffing opcenten op bijdragen voor het handelsregister, 1946-1965, 455; 1 pak
            - Verhoging retributies en leges, 1951-1965, 456
          - Stukken betreffende bemoeienis met de KvK en F, 1945-1951; 457-458; 2 omslagen
            - Correspondentie, 1945-1951, 457
            - Rapporten, overzichten, nota's en richtlijnen, 1945-1951, 458
          - Stukken betreffende samenstelling van de KvK en F, 1945-1964; 459-461; 1 pak en 2 omslagen
            - Benoeming (plaatsvervangend) voorzitters en leden van de raden van bijstand, 1945-1950, 459
            - Bezwaren tegen benoeming (plaatsvervangend) voorzitters van de KvK en F van Drenthe en Overijssel, 1946-1950, 460
            - Samenstelling en benoeming leden, secretariaat en bestuur, 1951-1964, 461; 1 pak
          - Circulaires aan de KvK en F betreffende uitvoering van de werkzaamheden, 1949-1961; 462; 1 omslag
          - Stukken betreffende organisatie, personeel, huisvesting, financiën en werkzaamheden van KvK en F, 1949-1965; 463-467; 5 pakken
            - Algemeen, 463
            - A t/m H, 464
            - L t/m V, 465
            - W t/m Z, 466
            - Overijssel, 467
          - Stukken betreffende opgave van nevenfuncties van de secretarissen van KvK en F, 1951; 468; 1 omslag
          - Stukken betreffende vaststelling van een onkostenvergoeding voor leden van KvK en F, 1951-1953; 469; 1 omslag
          - Stukken betreffende samenstelling van gidsen voor de KvK en F, 1951-1961; 470; 1 pak
          - Stukken betreffende het attenderen van de KvK en F op de gevaren van de handelwijze van de Kamers voor het Gooiland inzake de onterechte legalisatie van handtekeningen, 1953; 471; 1 omslag
          - Stukken betreffende toelichting van het Wetsontwerp, houdende nieuwe regelen omtrent de KvK en F en het ontwerp van Wet tot verlenging van de geldingsdatum van de Wet op de KvK en F 1950, 1962; 472; 1 omslag
          - Stukken betreffende afwijzing van het verzoek van de Vereniging van KvK en F in Nederland om de naam van het instituut 'Centrale Kamer van Handelsbevordering' te doen wijzigen, 1963-1964; 473; 1 omslag
          - Stukken betreffende de wettelijke bescherming van de naam 'Kamer van Koophandel', 1963-1964; 474; 1 omslag
        - Handelsregister (zie ook Handel op straat en op het water), 2.2.7.4.2
          - Modellen van verschillende formulieren, bij het handelsregister in gebruik, z.d.; 475; 1 pak
          - Stukken betreffende wijziging van het Handelsregisterreglement, van de Handelsregisterwet en de totstandkoming van het Handelsregisterbesluit, 1946-1956; 476; 1 pak
          - Stukken betreffende rangschikking in klassen in het handelsregister van verzekeringsmaatschappijen en de daarmee samenhangende jaarlijkse bijdragen, 1951-1953; 477; 1 omslag
          - Stukken betreffende de coördinatie van de bedrijfsregistratiewerkzaaamheden welke ingevolge de Vestigingswet bedrijven 1954, de Handelsregisterwet en de Wet op de bedrijfsorganisatie moeten plaatshebben, 1951-1955; 478; 1 omslag
          - Stukken betreffende wijziging van de inschrijvingsplicht van woningbouwcorporaties, 1962-1964; 479; 1 omslag
          - Stukken betreffende herziening van het heffingsstelsel op grond van de Handelsregisterwet, 1964-1965; 480; 1 omslag
          - Stukken betreffende gelijkstelling van verschillende organisaties met ondernemingen in de zin van de Handelsregisterwet, 1964-1965; 481; 1 omslag
        - Vreemdelingenverkeer (zie ook Toerisme), 2.2.7.4.3
          - Stukken betreffende verzameling en vaststelling van statistische gegevens omtrent het vreemdelingenverkeer in Nederland, 1947-1955; 482; 1 omslag
          - Verslagen, nota's en vergaderstukken van de Nederlandse vertegenwoordigers bij vergaderingen van de Commissie voor Tourisme en zijn werkgroepen, van de Organisation for European Economic Co-operation (O.E.E.C.), 1948-1955; 483; 1 omslag
          - Stukken betreffende deelname aan vergaderingen en werkzaamheden van (sub) commissies aangaande het toerisme, van de Organisatie voor Europese Economische Samenwerking (O.E.E.S.), 1948-1957; 484-496; 4 pakken en 9 omslagen
            - Commissie voor bestudering Programma Commissie voor Tourisme, 1948-1954, 484
            - Internationaal busvervoer, 1949-1952, 485
            - Liberalisatie Europese handel in samenwerking met toerisme, 1949-1952, 486
            - Amerikaans hotelwezen, 1949-1953, 487
            - Commissie voor Tourisme, 1949-1955, 488
            - Douanefaciliteiten, 1949-1955, 489; 1 pak
            - Paspoorten en visa, 1949-1955, 490
            - Propaganda Amerikaans toerisme in Europa, 1949-1955, 491; 1 pak
            - Staten van ontvangen documenten van de O.E.E.S., 1949-1957, 492; 1 pak
            - Staten van ontvangen documenten van de O.E.E.S., 1949-1957, 493; 1 pak
            - Instelling uniforme toeristische statistiek, 1950-1951, 494
            - Staten van ontvangen en verzonden documenten van de Nederlandse delegatie van de O.E.E.S., 1951-1956, 495
            - Regeling reisagentschappen, 1952-1954, 496
          - Maandverslagen van de afdeling Vreemdelingenverkeer, 1950-1951; 497; 1 omslag
          - Nota van de afdeling Vreemdelingenverkeer aan drs. van Os, betreffende een reactie op diens conceptrapport 'Ontwikkeling Westen des Lands', met bijlage, 1957; 498; 1 omslag
          - Stukken betreffende beoordeling van de mogelijkheden tot behartiging van de toeristische belangen in E.E.G.-verband door middel van een commissie of een directie, 1959-1961; 499; 1 omslag
          - Stukken betreffende behandeling van de problemen van het toerisme in de E.E.G., 1959-1964; 500; 1 omslag